【裁判字號】    98,判,484
【裁判日期】    980507
【裁判案由】    營業稅
【裁判全文】
最  高  行  政  法  院  判  決
                                       98年度判字第484號
上  訴  人  甲○○
            乙○○
被 上訴 人  財政部臺灣省中區國稅局
代  表  人  趙榮芳
上列當事人間營業稅事件，上訴人對於中華民國95年12月21日臺
中高等行政法院95年度訴字第495號判決，提起上訴，本院判決
如下：
    主  文
上訴駁回。
上訴審訴訟費用由上訴人負擔。
    理  由
一、上訴人合夥與地主許顯聰以合建分屋方式興建房屋，於民國
    （下同）81年間未依規定申請營業登記，即銷售及換出合建
    分屋之房屋、車位銷售額合計新臺幣（下同）74,873,402元
    （含稅），經臺中市稅捐稽徵處（下稱臺中市稅捐處）查獲
    ，乃補徵營業稅額3,565,400元，另按未依規定申請營業登
    記處罰鍰3,000元，並按所漏稅額處5倍罰鍰17,827,000元，
    及未依規定給與他人憑證按查明認定總額71,308,001元處5%
    罰鍰3,565,400元，合計處罰鍰21,395,400元。上訴人不服
    ，申請復查，並循序向臺灣省政府提起訴願，案經數次重核
    結果，臺中市稅捐處維持核定補徵營業稅額3,565,400元，
    撤銷行為罰，漏稅罰改按所漏稅額處1倍罰鍰3,565,400元。
    上訴人甲○○猶表不服，因自88年7月1日起營業稅改制為國
    稅，乃向財政部提起訴願，經遭駁回，爰提起行政訴訟，經
    原審法院90年度訴字第1435號判決，將訴願決定及上開重核
    結果均撤銷，案經臺中市稅捐處依判決意旨重核結果，變更
    核定補徵營業稅額3,139,890元及罰鍰3,139,800元（計至百
    元止）。上訴人甲○○續向財政部提起訴願，遭決定駁回後
    ，訴經原審法院92年度訴字第372號判決，以被上訴人重為
    復查決定時，僅列上訴人甲○○為申請人對之為復查決定，
    未將上訴人乙○○併列為申請人以合夥為復查決定自有未合
    ，訴願決定未予糾正，亦有疏誤為由，將該訴願決定及復查
    決定均撤銷，因營業稅稽徵業務自92年1月1日起改由財政部
    臺灣省各區國稅局承接，由被上訴人重核復查決定，仍維持
    補徵營業稅額3,139,890元及罰鍰3,139,800元（計至百元止
    ）。上訴人猶表不服，提起訴願，經財政部撤銷該重核復查
    決定，由被上訴人另為95年1月17日中區國稅法一字第09500
    01346號重核復查決定（下稱原處分）結果，仍未獲變更，
    上訴人又向財政部提起訴願，亦遭駁回，遂提起行政訴訟。
二、上訴人起訴主張：上訴人與地主許顯聰以合建分屋方式興建
    房屋，依合建契約書係屬互易之法律關係，銷售額之計算應
    以上訴人出售分得之14戶及12個停車位之銷售額為內容，出
    售土地部分免徵營業稅，而被上訴人係以12戶房屋、土地總
    價推估其餘未查得15戶房屋、土地總價，又以12個查得車位
    總價推估其餘未查得14個車位總價，並將以查得房屋車位總
    額＋未查得房屋總額＋未查得車位總額＝漏開發票總額，如
    此計算方式足見被上訴人誤解其與地主間非互易關係，而為
    合夥關係，被上訴人既誤認其與地主雙方為合夥關係，自應
    以其及地主為受處分人。又被上訴人係以查得房屋車位價額
    推算其餘未查得之15戶房屋及14個車位，且未實際查核建造
    成本為若干，以推估換算方法認定上訴人漏開發票之金額，
    不但重複計算且與事實不符。本件合建分屋營業稅之計算，
    應以房屋之銷售額＝總售價×房屋評定標準價格×1.05，因
    此須以上開房屋之銷售額為憑，惟被上訴人於銷售額之計算
    ，未臻客觀亦非合理。再者，本件上訴人提供資金建屋，地
    主提供土地，房屋興建完成後，按約定比例由雙方分配房屋
    及應計之土地所有權部分，屬典型合建分屋，核屬互易關係
    ，並非合夥，上訴人以所建房屋換取土地，應就其互易計算
    財產交易所得，課徵綜合所得稅，免徵營業稅及營利事業所
    得稅。本件綠園邸大廈之興建銷售，其建造執照發照日期為
    81年1月31日，符合財政部65年9月6日台財稅第36032號函釋
    ，免辦營業登記，不應課營業稅。被上訴人縱認本案無上開
    函釋之適用，亦得依財政部81年1月31日台財稅第811657956
    號函釋，因土地所有權人屬持有1年以上之自用住宅、拆屋
    改建、房屋出售之情形，與上訴人合建並出售分得之房屋，
    而可免辦營業登記。另上訴人於興建時支付承包工程之尚義
    營造有限公司工程款16,150,000元，內含營業稅769,048元
    ，並有開立二聯式統一發票，被上訴人於核算營業稅時不核
    認該進項稅額扣抵銷項稅額，亦不符核實課稅原則等語，求
    為判決撤銷訴願決定與原處分。
三、被上訴人則以：上訴人於81年間未依規定申請營業登記，與
    地主許顯聰以合建分屋方式興建綠園邸大廈，計房屋27戶、
    車位26個，換出房屋13戶、車位14個予地主許顯聰及銷售所
    分得房屋14戶、車位12個，有臺中市第五信用合作社復興分
    社鑑定資料，承購戶土地、房屋款資金流向上訴人共同開設
    帳戶，證實系爭綠園邸大廈，是上訴人等2人合夥營業行為
    ，上訴人即為本案合建分屋之納稅主體。又上訴人與地主之
    合建分屋既為互易關係，其課徵營業稅之基礎，則有上訴人
    與地主就土地與建物互易部分，及上訴人與地主各自分回其
    所分得之房屋後，再銷售予第三人之部分。本件上訴人合建
    分屋方式換出房屋、車位與地主及銷售所分得之房屋、車位
    ，其雙方房地互易當屬銷售行為。上訴人就分得之房屋及車
    位，於82年11月23日將同址2樓之4等11戶及82年12月30日將
    3樓之3等3戶完成移轉登記，被上訴人以上訴人提示之綠園
    邸大廈總銷售金額、房屋款及土地款統計表，對照81年間江
    泉源等人與地主許顯聰土地買賣合約書其土地實價全部吻合
    ，而認上訴人提示是項資料，可作為計算漏開發票金額之基
    礎，則上訴人出售分得房屋14戶之時價為18,190,000元，12
    個車位時價為5,547,692元，出售土地部分免徵營業稅，此
    階段上訴人漏報銷售額為23,656,692元。至互易階段銷售額
    之計算，乃按上訴人提供綠園邸大廈總銷售金額、房屋款及
    土地款統計表中土地款時價42,281,000元為雙方應開立之統
    一發票金額，合計銷售額65,937,692元（含稅），核定補徵
    營業稅3,139,890元，並按所漏稅額處罰鍰3,139,890元，並
    無違誤。另財政部對個人建屋其課稅方式及法令規定迭有修
    正，上訴人既與地主許顯聰以合建分屋方式興建綠園邸大廈
    ，其與地主雙方房地互易當屬銷售行為，核屬營業稅規定應
    課徵營業稅之範圍，且查本案並無財政部65年9月6日台財稅
    第36032號及81年1月31日台財稅第811657956號函釋之適用
    。再者，依財政部89年10月19日台財稅第000000000號及93
    年9月17日台財稅字第09304545940號函釋意旨，本件上訴人
    迄未辦理營業登記，自無合法已申報進項稅額可資扣抵銷項
    稅額，縱其進貨支付進項稅額，補徵其漏報銷售額之應納稅
    額時，尚不宜按銷項稅額扣減查獲進貨金額計算之進項稅額
    後之餘額核認等語，資為抗辯，求為判決駁回上訴人之訴。
四、原審斟酌全辯論意旨及調查證據之結果，以：(一)有關補徵營
    業稅部分：1.本件上訴人於81年間未依規定申請營業登記，
    與地主許顯聰等以合建分屋方式於臺中市○區○○○段135
    之1地號土地，興建綠園邸大廈（建物門牌：臺中市○區○
    ○路337巷17、17之2號），計房屋27戶、車位26個，換出房
    屋13戶、車位14個與地主許顯聰等及銷售所分得房屋14戶、
    車位12個銷售額合計74,873,402元。原審法院90年度訴字第
    1435號及92年度訴字第372號判決，均認定上訴人為本案營
    業稅之違章主體，上訴人主張甲○○僅代理乙○○與廖金博
    2人銷售綠園邸大廈，非本件營業稅之課稅主體，難認為有
    據。又上訴人合夥以合建分屋方式與地主興建系爭房屋出售
    無誤，其合夥既未經清算完結，自難認其合夥關係已消滅，
    是以，被上訴人將乙○○併列以合夥為復查決定，仍維持核
    定補徵營業稅額3,139,890元及罰鍰3,139,800元，揆諸行為
    時營業稅法（下稱營業稅法）第1條、第3條第1項、第28條
    前段、第43條第1項第3款、財政部81年1月31日台財稅第000
    000000號、89年10月19日台財稅第000000000號及93年9月17
    日台財稅字第09304545940號函釋意旨，並無違誤。2.本件
    上訴人於81年間未依規定申請營業登記與地主許顯聰合建分
    屋方式興建綠園邸大廈，計房屋27戶、車位26個，換出房屋
    13戶、車位14個與地主許顯聰及銷售所分得房屋14戶、車位
    12個，有臺中市第五信用合作社復興分社鑑定資料，承購戶
    土地、房屋款資金流向上訴人2人共同開設帳戶，證實系爭
    綠園邸大廈是上訴人2人合夥營業行為，即為本案合建分屋
    之納稅主體。上訴人與地主間之合建分屋為互易關係，既為
    上訴人所不爭，其課徵營業稅之基礎，則有上訴人與地主就
    土地與建物互易部分，及上訴人與地主各自分回其所分得之
    房屋後，再銷售與第三人之部分。(1)本件上訴人合建分屋方
    式換出房屋、車位與地主及銷售所分得之房屋、車位，其雙
    方房地互易當屬銷售行為，另上訴人分得之房屋及車位，於
    82年11月23日將同址2樓之4等11戶及82年12月30日將3樓之3
    等3戶完成移轉登記，參酌認定互易階段土地部分時價之方
    式，以上訴人提示之綠園邸大廈總銷售金額、房屋款及土地
    款統計表，對照81年間江泉源等人與地主許顯聰土地買賣合
    約書其土地實價全部吻合，可證被上訴人提示是項資料，可
    作為計算漏開發票金額之基礎。(2)互易階段：上訴人以13戶
    房屋、14個車位換入47%之土地，依行為時營業稅法施行細
    則第18條、第25條規定，以換出之房屋或換入之土地時價，
    採孰高者。按上訴人換出房屋、車位總時價比換入土地總時
    價為低，故以上訴人換入土地總時價為認定互易銷售額，依
    上訴人所提供之綠園邸大廈總銷售金額、房屋款及土地款統
    計，係為上訴人與地主互易後所分配之14戶房屋、12個車位
    之銷售明細，其中土地款可視為換入土地之時價，14戶之土
    地款為42,281,000元，12個車位之土地款為4,207,000元，
    合計46,488,000元，為上訴人與地主互易應開立之發票金額
    ，而被上訴人僅以14戶之土地款42,281,000元計算。(3)銷售
    階段：上訴人出售分得房屋14戶之時價為18,109,000元，12
    個車位房屋款時價為1,803,000元，銷售總房屋款為19,912,
    000元，為上訴人銷售房屋款應開立之發票金額。而被上訴
    人係以18,109,000元+5,547,692元=23,656,692元，核定上
    訴人漏開銷售金額。(4)因而，互易與銷售階段之應開立發票
    金額合計為66,400,000元（46,488,000元+19,912,000元=66
    ,400,000元），與被上訴人核定漏開數65,937,692元，差異
    462,308元，基於不利益變更禁止原則，仍維持被上訴人核
    定數。則上訴人出售分得房屋14戶之時價為18,190,000元，
    12個車位時價為5,547,692元，出售土地部分免徵營業稅，
    此階段上訴人漏報銷售額為23,656,692元，互易階段銷售額
    之計算乃按上訴人提供綠園邸大廈總銷售金額、房屋款及土
    地款統計表中土地款時價42,281,000元為雙方應開立之統一
    發票金額，合計銷售額65,937,692元（含稅），並無不合。
    3.又本件係針對上訴人合建分屋互易及出售課徵營業稅，與
    地主符合財政部相關函釋規定，得免辦理課徵營業稅無關，
    本案不適用財政部81年1月31日台財稅第811657956號函釋規
    定，依行為時營業稅法第28條規定，上訴人應辦理營業登記
    。而財政部81年1月31日台財稅第811657956號函釋該部73年
    5月28日台財稅第53875號函，係明示凡建屋出售者，除土地
    所有權人以持有1年以上之自用住宅用地拆除改建房屋出售
    者外，均應依法辦理營業登記，課徵營業稅及營利事業所得
    稅。財政部對個人建屋其課稅方式及法令規定迭有修正，上
    訴人既與地主許顯聰以合建分屋方式興建綠園邸大廈，其與
    地主雙方房地互易當屬銷售行為，自屬營業稅規定應課徵營
    業稅之範圍，核無財政部65年9月6日台財稅第36032號函釋
    之適用。4.再建屋出售核屬營業稅法規定應課徵營業稅之範
    圍，應依法辦理營業登記，課徵營業稅。本件上訴人既有銷
    售房屋及車位之事實，自應依營業稅法及函釋規定，於開始
    營業前，向主管稽徵機關申請營業登記。而依財政部89年10
    月19日台財稅第000000000號及93年9月17日台財稅字第0930
    4545940號函釋意旨，營業人之進項稅額准予扣抵或退還，
    應以已申報者為前提，該進項稅額亦須具備營業稅法第33條
    規定之法定要件，且無同法第19條不得扣抵之情事，始為得
    扣減進項稅額，本件上訴人迄未辦理營業登記，自無合法已
    申報進項稅額可資扣抵銷項稅額，縱其進貨支付進項稅額，
    補徵其漏報銷售額之應納稅額時，尚不宜按銷項稅額扣減查
    獲進貨金額計算之進項稅額後之餘額核認，上訴人此部分之
    主張亦不足採。(二)有關營業稅罰鍰部分：本件上訴人於81年
    間未依規定申請營業登記，擅自銷售及換出合建分屋之房屋
    、車位，經核定補徵營業稅3,139,890元，違章事證明確，
    原處分依營業稅法第51條第1款及第53條之1規定，按所漏稅
    額3,139,890元處1倍罰鍰計3,139,800元（計至百元止），
    並無違誤。(三)綜上所述，本件原處分並無違誤，訴願決定予
    以維持，亦無不合等由，乃駁回上訴人在原審之訴，並敘明
    本件事證已臻明確，兩造其餘之陳述及舉證不影響於本判決
    之認定，爰不一一論述。
五、本院查：(一)按「在中華民國境內銷售貨物或勞務及進口貨物
    ，均應依本法規定課徵營業稅。」、「營業稅之納稅義務人
    如左：一、銷售貨物或勞務之營業人。」、「將貨物之所有
    權移轉與他人，以取得代價者，為銷售貨物。」、「營業人
    之總機構及其他固定營業場所，應於開始營業前，分別向主
    管稽徵機關申請營業登記。」、「營業人有左列情形之一者
    ，主管稽徵機關得依照查得之資料，核定其銷售額及應納稅
    額並補徵之：．．．三、未辦妥營業登記，即行開始營業，
    ．．，而未依規定申報銷售額者。」、「營業人以貨物或勞
    務與他人交換貨物或勞務者，其銷售額應以換出或換入貨物
    之時價，從高認定。」分別為行為時營業稅法第1條、第2條
    第1款、第3條第1項、第28條前段、第43條第1項第3款及其
    施行細則第18條所明定。次按「納稅義務人，有左列情形之
    一者，除追繳稅款外，按所漏稅額處1倍至10倍罰鍰，並得
    停止其營業：一、未依規定申請營業登記而營業者。」、「
    營業人違反本法後，法律有變更者，適用裁處時之罰則規定
    。但裁處前之法律有利於營業人者，適用有利於營業人之規
    定。」裁處時加值型及非加值型營業稅法第51條第1款及第
    53條之1復定有明文。再按「建屋出售核屬營業稅法規定應
    課徵營業稅之範圍，自本函發布日起，經建築主管機關核發
    建造執照者，除土地所有權人以持有1年以上之自用住宅用
    地拆除改建房屋出售者外，均應依法辦理營業登記，課徵營
    業稅及營利事業所得稅。」亦經財政部81年1月31日台財稅
    第811657956號函釋有案。經核上開函釋係財政部基於職權
    ，就建屋出售之營業行為，為明確界定應辦營業登記之範圍
    、兼顧以自用住宅用地拆除改建房屋出售之事實及維護租稅
    公平所為之釋示，符合營業稅法第1條及第3條之立法意旨，
    且未增加納稅義務人之租稅義務，原判決予以援用，自難謂
    違反憲法第7條、第15條及行政程序法第8條規定，亦與租稅
    公平原則無何牴觸。(二)上訴人所引財政部65年9月6日台財稅
    第36032號函，未編入該部76年版營業稅法令彙編，依該部
    77年2月27日台財稅第770062756號函釋，不再援用。上訴人
    係於81年間銷售及換出合建分屋之房屋、車位，尚難執上開
    已不再援用之函釋主張信賴保護，本件亦無上訴人所指得依
    中央法規標準法第13條、第18條規定及法律不溯及既往原則
    而得援用上開財政部65年9月6日台財稅第36032號函之情形
    。(三)另查，營業人不論有無銷售額，應按期填具申報書，檢
    附退抵稅款及其他有關文件，向主管稽徵機關申報銷售額、
    應納或溢付營業稅額，為行為時營業稅法第35條第1項所明
    定；而同法施行細則第29條則規定：「本法第4章第1節規定
    計算稅額之營業人，其進項稅額憑證，未於當期申報者，得
    延至次期申報扣抵。次期仍未申報者，應於申報扣抵當期敘
    明理由。」足見我國關於進項稅額之扣抵，係採申報制，且
    進項稅額之扣抵只得於申報當期扣抵之。故營業人得以進項
    稅額扣抵銷項稅額者，須已依法申報，並且具備營業稅法第
    33條以進項稅額扣抵銷項稅額時其憑證之種類及應載事項之
    法定要件，始為得扣減稅額之進項稅額，並非不論營業人是
    否依規定取得合法進項憑證均得為扣減稅額之進項稅額。關
    於未依規定申請營業登記而營業者，營業人並未依規定申報
    進項與銷項營業額，依前開說明，自無進項稅額可扣抵銷項
    稅額，故尚不得主張按銷項稅額扣減進項稅額後之餘額核定
    。財政部89年10月19日台財稅第000000000號函釋：「營業
    人之進項稅額准予扣抵或退還，應以已申報者為前提，故營
    業人違反營業稅法第51條第1款至第4款及第6款，據以處罰
    之案件，營業人如於經查獲後始提出合法進項憑證者，稽徵
    機關於計算其漏稅額時不宜准其扣抵銷項稅額。」符合前開
    法規意旨，原判決予以援用，並未違反憲法第15條保障人民
    財產權之意旨。至於原判決所引財政部93年9月17日台財稅
    字第09304545940號函，未編入該部97年版營業稅法令彙編
    ，依該部97年11月18日台財稅字第09704555680號令免列；
    雖原判決援引上開財政部93年9月17日函，惟並不影響本件
    事實之認定及相關法規之涵攝適用，自難遽爾謂原判決違背
    法令。(四)至行為時營業稅法施行細則第18條規定：「營業人
    以貨物或勞務與他人交換貨物或勞務者，其銷售額應以換出
    或換入貨物之時價，從高認定。」乃針對如民法「互易」之
    契約型態，所為銷售價格應如何認定之細節性及技術性規定
    ，核與行為時營業稅法規定意旨無違，故關於互易型態之營
    業行為，其銷售額之認定，自應適用之。上訴人主張上開規
    定違反不利益禁止原則、核實課稅原則、租稅公平原則、司
    法院釋字第218號及第420號解釋，並侵害人民之財產權及依
    法納稅意旨云云，尚不足採。(五)本件上訴人合夥與地主以合
    建分屋方式興建房屋，未依規定申請營業登記，即銷售及換
    出合建分屋之房屋、車位，係屬營業行為，依法應為營業登
    記並申報營業稅，上訴人縱對申報營業稅有疑義，亦應向稽
    徵機關查詢以便遵循，上訴人能注意而疏未為之，自難辭過
    失責任。而如前述，財政部65年9月6日台財稅第36032號函
    已不再援用，從而上訴人執上開不再援用之函釋主張信賴保
    護，進而謂其係基於對上開函釋之信賴而無規避稅捐之故意
    或過失，依行政罰法第7條規定（查行政罰法係於94年2月5
    日經總統公布，於95年2月5日施行，而本件裁罰之處分，於
    行政罰法施行前，早經被上訴人裁處，並非未經裁處，自無
    上開行政罰法規定之適用），不應對之處罰云云，即無足採
    。(六)按「訴願有理由者，受理訴願機關應以決定撤銷原行政
    處分之全部或一部，並得視事件之情節，逕為變更之決定或
    發回原行政處分機關另為處分。但於訴願人表示不服之範圍
    內，不得為更不利之變更或處分。」訴願法第81條第1項固
    定有明文，惟查該條但書所謂之禁止不利益原則，係指受理
    訴願機關為變更決定時，或發回原處分機關另為處分時，不
    得為更不利於受處分人之變更處分。經查財政部94年6月10
    日台財訴字第0940011950號訴願決定，係以本件系爭進項稅
    額得否扣抵，應由被上訴人詳予查明，遂將被上訴人93年12
    月2日中區國稅法一字第0930071317號重核復查決定予以撤
    銷，責由被上訴人重行審酌查明後另為處分；案經被上訴人
    重行審酌查明後，仍否准扣抵本件系爭進項稅額，維持原補
    徵營業稅及罰鍰之處分，復經財政部95年7月6日台財訴字第
    09500252320號訴願決定予以維持；經核本件於訴願人表示
    不服之範圍內，並未為更不利之變更或處分，自無違反訴願
    法第81條之不利益變更禁止原則，上訴人主張原判決未審酌
    而屬違背法令云云，委無足採。(七)又我國關於營業登記之申
    請、銷售額及營業稅額之申報、進項稅額之扣抵，均採營業
    人自動申報制，主管稽徵機關依法並無主動通知營業人補辦
    營業登記及申報手續之義務。從而，上訴人以其無法事後辦
    理申報手續，而此對任何人均屬不能實現，且被上訴人亦未
    責令通知其補辦營業登記及申報手續，其行政程序顯有重大
    瑕疵，遂謂原處分依行政程序法第111條第3款及第7款規定
    ，自始無效，原判決未予審酌，應予廢棄云云，尚屬誤解而
    無可取。(八)原判決關於上訴人未依規定辦理營業登記，而有
    行為時營業稅法所規定在中華民國境內銷售貨物之違規事實
    ，以及上訴人在原審之主張如何不足採等事項均已詳為論斷
    ，認本件原處分所為核定補徵營業稅及罰鍰處分，認事用法
    ，均無違誤，維持原處分及訴願決定，而駁回上訴人在原審
    之訴，其所適用之法規與該案應適用之法規並無違背，與解
    釋判例，亦無牴觸，並無所謂原判決有違背法令之情形。上
    訴人主張原審未依職權傳訊相關人證以查證真實銷售額及土
    地互易之銷售額，有違行政訴訟法第133條規定云云，乃上
    訴人以其對法律上見解之歧異，就原審取捨證據、認定事實
    之職權行使，指摘其為不當，惟原審斟酌全辯論意旨及調查
    證據之結果，依論理及經驗法則判斷，並無違背論理法則或
    經驗法則，又證據之取捨與當事人所希冀者不同，致其事實
    之認定亦異於該當事人之主張者，不得謂為原判決有違背法
    令之情形。(九)上訴人意旨另請求依行政訴訟法第219條規定
    試行和解乙節。按本院為法律審，對此請求並非針對原判決
    有何違背法令之指摘，原判決既無違誤，自亦無從廢棄，是
    此之請求亦難准許。(十)綜上所述，本件上訴論旨指摘原判決
    違誤，求予廢棄，難認有理由，應予駁回。
六、據上論結，本件上訴為無理由。依行政訴訟法第255條第1項
    、第98條第1項前段、第104條、民事訴訟法第85條第1項前
    段，判決如主文。
中    華    民    國    98    年    5     月    7     日
                    最高行政法院第四庭
                        審判長法官  劉  鑫  楨
                              法官  鄭  忠  仁
                              法官  帥  嘉  寶
                              法官  劉  介  中
                              法官  曹  瑞  卿
以  上  正  本  證  明  與  原  本  無  異
中    華    民    國    98    年    5     月    7     日
                              書記官  吳  玫  瑩


司法院資訊處製作；財團法人民間司法改革基金會備份。
